【裁判字號】    89,易,4514
【裁判日期】    891120
【裁判案由】    過失傷害
【裁判全文】
臺灣高雄地方法院刑事判決                        八十九年度易字第四五一四號
    公  訴  人  臺灣高雄地方法院檢察署檢察官
    被      告  乙○○
右列被告因過失傷害案件，經檢察官聲請簡易判決處刑（八十九年度偵字第一八二六
四號），本院高雄簡易庭認不宜適用簡易判決處刑（八十九年度雄簡字第一一五一號
），本院判決如左：
    主  文
乙○○因過失傷害人，處罰金貳仟元，如易服勞役，以參佰元折算壹日。
    事  實
一、乙○○於民國八十九年六月三十日上午五時三十分許，在高雄市○○區○○路與
    民生二路Ｔ型交叉路口附近（即靠近高雄市地下水處理場前），攜其所豢養之中
    、大型犬隻約二、三隻，四處遛狗散步之際，明知其所飼養之犬隻因體型碩大且
    動物習性難測，苟未詳加防範，隨時有致他人生命、身體受傷之虞，在外猶應注
    意安全防範維護，而依當時情況，亦無不能注意之情形，竟疏未注意，致使適同
    在該處遛狗之甲○○遭其中一隻黑色大型犬咬傷，並因之受有左下肢狗咬撕裂傷
    （聲請簡易判決處刑書犯罪事實欄，誤植為縫合十三針之撕裂傷）之傷害。
二、案經甲○○訴由高雄市政府警察局新興分局移送臺灣高雄地方法院檢察署檢察官
    偵查起訴。
    理  由
一、訊據被告乙○○固不諱言有於右揭時間，攜其所豢養之犬隻，在上開地點遛狗散
    步之際，疏於防範，致使適同在該處遛狗之告訴人甲○○遭其中一隻黑色大型犬
    咬傷等事實，惟辯稱本案偵查中，伊並無逃匿情事，何須依法拘提，且告訴人所
    受傷害係屬撕裂傷，而原聲請簡易判決處刑書犯罪事實欄所指之縫合十三針之撕
    裂傷，係屬告訴人之狗遭伊所豢養之狗咬傷之傷害，再者案發後，伊亦亟力協助
    將告訴人及告訴人之犬隻送醫診治，並無惡意等語。經查，被告右揭過失傷害之
    犯罪事實，業據告訴人甲○○於警訊、偵查及本院審理時指訴綦詳在卷，且其因
    被告所豢養之犬隻咬傷，致受有傷害等節，亦有高雄市立大同醫院八十九年六月
    三十日診斷證明書一紙附卷可稽，顯見告訴人確受有右揭狗咬撕裂傷害之事實甚
    明。又告訴人於本院審理時亦陳明，案發是時除其自身遭被告豢養之犬隻咬傷外
    ，其所有之喜樂蒂品種犬隻亦遭咬傷，公訴人於聲請簡易處刑書所指之縫合十三
    針撕裂傷，應係其所有之喜樂蒂犬隻傷勢之誤植，而本院依職權對照卷附之傷單
    及病歷表以對，告訴人之傷害僅載有「左下肢狗咬撕裂傷」，而告訴人之喜樂蒂
    犬隻方係受有咬傷縫合十三針之傷害，是此部分應係公訴人誤載，合予更正敘明
    。至被告於偵查中經檢察官依卷附被告口卡片所示之年籍、住所，合法傳喚未到
    （有傳票退回回執一份在卷可資，參見偵卷第十二頁），依刑事訴訟法第七十五
    條規定拘提到案，乃偵查中之程序作為，除非涉及被告犯罪事實及事後自白任意
    性之取得（被告業於偵查及本院審理時自白犯行如上述），否則是否確有拘提必
    要，尚非本院審酌之必要範疇，至本件事發後，被告亟力協助將告訴人送醫救護
    ，乃事後防止傷害擴大之舉，此係犯後態度量刑參考，仍無礙於本件犯罪事實之
    認定。綜上以觀，本件被告之過失行為與告訴人之傷害間確有相當因果關係，而
    被告前開所辯，均無足否認被告之過失行為，是難採為有利被告犯罪事實之認定
    。本件事證明確，被告犯行洵堪認定，應依法論科。
二、核被告所為，係犯刑法第二百八十四條第一項前段之過失傷害罪。爰審酌被告僅
    係遛狗散步之際，疏於防範致肇事端，行為並非出於顯然惡性，而其業已高齡六
    十二歲，有被告年籍資料在卷可憑，本件事發後被告亦曾盡力協助送醫處理，業
    經被告及告訴人同陳在卷，自足認定被告有盡力防止損害擴大行為，且告訴人受
    傷情形尚非嚴重，本件審理時雙方原有和解之意，嗣因告訴人索賠金額未能達成
    一致，致被告無從和解及被告犯罪後之態度等一切情狀，爰從輕量處如主文所示
    之刑，並諭知易服勞役之折算標準。
據上論斷，應依刑事訴訟法第二百九十九條第一項前段，刑法第二百八十四條第一項
前段、第四十二條第二項，罰金罰鍰提高標準條例第一條前段、第二條，判決如主文
。
本案經檢察官吳秋瑩到庭執行。
中      華      民      國      八十九      年      十一    月    二十  日
                                   臺灣高雄地方法院刑事第一庭
                                       法  官     邱基峻
右正本證明與原本無異。
如不服本判決，應於判決送達後十日內，向本院提出上訴狀。
                                       書記官     王美玲
中    華    民    國      八十九      年      十一    月      二十一    日


司法院資訊處製作；財團法人民間司法改革基金會備份。
